臺灣雲林地方法院刑事判決　　　　　　　　　　　　　九十三年度易字第三九號
　　公　訴　人　臺灣雲林地方法院檢察署檢察官
　　被　　　告　丁○○
右列被告因違反商標法等案件，經檢察官聲請簡易判決處刑（聲請案號：九十三年度
核退偵字第一三五號），由本院虎尾簡易庭簽准改依通常程序審理，被告於準備程序
中就被訴事實為有罪之陳述，受命法官於聽取當事人之意見後，本院合議庭裁定改由
受命法官獨任以簡式審判程序審理，判決如左：
    主  文
丁○○明知為未得商標權人同意，於同一商品，使用相同之註冊商標之商品而意圖販
賣而陳列，處有期徒刑肆月，如易科罰金，以參佰元折算壹日；緩刑貳年。
扣案之「長壽白軟包淡菸」伍包、「長壽尊爵硬盒低淡菸」包均沒收。
    事  實
一、丁○○明知「長壽」之商標名稱及圖樣，係臺灣菸酒股份有限公司（以下簡稱臺
    灣菸酒公司）依法向我國經濟部智慧財產局（改制前為中央標準局）申請註冊取
    得商標專用權，核准使用於各類菸、菸草等商品，且為業界及一般消費大眾所共
    知之著名商標，目前仍於商標專用期間內，而享有禁止他人於相同或類似商品為
    相同或類似使用之排他性權利。並明知不詳姓名成年男子所交付而使用「長壽」
    商標名稱及圖樣之香菸，係未經商標專用權人之同意或授權，為意圖欺騙他人，
    而使用於同一商品之私菸，竟意圖販賣營利，先於民國九十三年五月五日前十餘
    天，自上開不詳姓名成年男子處取得「長壽白軟包淡菸」五包、「長壽尊爵硬盒
    低淡菸」」三包，旋在其所經營，位於雲林縣崙背鄉○○村○○路四九六號之「
    阿松檳榔攤」內，陳列該批香菸。嗣於九十三年五月五日上午十時五十分許，為
    警在上址檳榔攤內當場查獲，並扣得仿冒商標之私菸「長壽白軟包淡菸」五包、
    「長壽尊爵硬盒低淡菸」三包。
二、案經臺灣菸酒公司訴由雲林縣警察局西螺分局報告臺灣雲林地方法院檢察署檢察
    官偵查後聲請簡易判決處刑。
    理  由
一、右揭犯罪事實，業據被告丁○○坦承不諱，並經告訴人臺灣菸酒公司之代理人丙
    ○○指訴綦詳，且經證人甲○○證述明確，並有雲林縣政府扣押物收據、臺灣菸
    酒公司九十三年五月十日台菸酒菸字第０９３０００９１１２號函各一紙附卷可
    稽，另有「長壽白軟包淡菸」五包、「長壽尊爵硬盒低淡菸」三包扣案可資佐證
    ，事證明確，被告犯行堪以認定。
二、核被告丁○○所為，係犯商標法第八十二條之意圖販賣而陳列仿冒商標商品罪。
    聲請簡易判決處刑書雖認被告係犯商標法第六十三條之罪嫌，惟此為偵察檢察官
    所誤載，業經公訴檢察官當庭更正，應予敘明。爰審酌被告之犯罪動機單純，陳
    列仿冒商標之私菸數量非多，且均尚未販出，犯罪所生危害並非鉅等一切情狀，
    量處如主文所示之刑，並諭知易科罰金之折算標準。又查被告前未曾受有期徒刑
    以上刑之宣告，有臺灣高等法院被告全國前案紀錄表一紙在卷可參，因一時失慮
    ，偶罹刑典，犯罪後已坦承犯行，深知悔悟，經此論罪科刑教訓，當知所警惕而
    無再犯之虞，本院綜合各情認上開刑之宣告，以暫不執行為適當，併予宣告緩刑
    二年，以勵自新。扣案仿冒商標之私菸「長壽白軟包淡菸」五包、「長壽尊爵硬
    盒低淡菸」三包，應依商標法第八十三條規定宣告沒收。
三、公訴意旨另以：被告前開意圖販賣而陳列仿冒商標私菸之行為，亦涉有菸酒管理
    法第四十七條之意圖販賣而陳列私菸罪嫌等語。查被告犯罪後，菸酒管理法第四
    十七條業經總統於九十三年一月七日，以華總一字第０九二００二四九二三一號
    令公布修正，並經行政院依同法第六十三條規定，於九十二年三月三十一日以院
    台財字第○九三○○二五九四九號函定自九十三年七月一日施行。修正前菸酒管
    理法第四十七條所定「明知為私菸、私酒，而販賣、轉讓或意圖販賣而陳列者，
    處一年以下有期徒刑、拘役或科或併科新台幣十五萬元以上七十五萬以下罰金」
    之刑事罰，業已廢止，改處以行政罰，即修正後菸酒管理法第四十七條所定「販
    賣、運輸、轉讓或意圖販賣而陳列私菸、私酒者，處新台幣五萬元以上五十萬元
    以下罰鍰。但查獲物查獲時現值超過新台幣五十萬元者，處查獲物查獲時現值一
    倍以上五倍以下罰鍰」。是被告犯罪後法律既已廢止其刑罰，本不得再予論處。
    惟此部分既經公訴檢察官於本院審理中減縮起訴之犯罪事實，請求對此部分不予
    審判，本院對此部分自不須再予審究，亦無庸另為免訴之諭知，併此敘明。
據上論斷，應依刑事訴訟法第四百五十二條、第二百七十三條之一第一項、第二百九
十九條第一項前段，商標法第八十二條、第八十三條，刑法第十一條、第四十一條第
一項前段、第七十四條第一款，罰金罰鍰提高標準條例第二條，判決如主文。
本案經檢察官乙○○到庭執行職務。
中      華      民      國      九十三      年    十    月    二十五    日
                                        臺灣雲林地方法院刑事第五庭
                                             法  官  廖  淑  華
右正本證明與原本無異。
如不服本判決，應於判決送達後十日內向本院提出上訴狀( 應附繕本 )。
                 書記官  張  菀  純
中      華      民      國      九十三      年    十    月    二十五    日
附錄本案論罪科刑法條全文：
商標法第八十二條（販賣冒標商品之處罰）
明知為前條商品而販賣、意圖販賣而陳列、輸出或輸入者，處一年以下有期徒刑、拘
役或科科併科新臺幣五萬元以下罰金。
商標法第八十三條（沒收之規定）
犯前二條之罪所製造商、販賣、陳列、輸出或輸入之商品，或所提供於服務使用之物
品或文書，不問屬於犯人與否，沒收之。
